臺灣板橋地方法院刑事判決　　　　　　　 96年度訴字第984號
公　訴　人　臺灣板橋地方法院檢察署檢察官
被　　　告　己○○
　　　　　　　　　　（
　　　　　　寅○○
上二人共同
指定辯護人　本院公設辯護人　乙○○
上列被告因違反毒品危害防制條例案件，經檢察官提起公訴（96
年度偵字第3584號、第4792號），本院判決如下：
    主  文
己○○共同販賣第一級毒品，累犯，處有期徒刑拾伍年壹月；扣
案0000000000號行動電話壹具（含SIM 卡壹枚）沒收
之，販賣毒品所得新臺幣柒仟元沒收，如全部或一部不能沒收時
，以其財產抵償之。
己○○被訴販賣第二級毒品部分無罪。
寅○○無罪。
    事  實
一、己○○（綽號「多多」、「豆豆」）前有轉讓第二級毒品、
    贓物等前科，復因恐嚇取財案件，經本院以九十四年度易字
    第一二八號判決判處有期徒刑七月，於民國九十四年六月十
    七日判決確定；再因施用第一、二級毒品案件，經本院以九
    十四年度訴字第五九六號判決分別判處有期徒刑八月、四月
    ，應執行有期徒刑十月，於九十四年十月三日判決確定，以
    上三罪經本院以九十四年度聲字第二六四九號裁定定其應執
    行刑為有期徒刑一年四月確定，於九十五年九月三十日縮短
    刑期執行完畢。
二、己○○為丙○○之女友，緣丙○○（綽號「阿西」、「冬瓜
    」）自九十五年十二月間起常與巳○○（綽號「水哥」、「
    坤哥」或「阿水」）、戊○○（綽號「阿賢」、「阿機（居
    ）」）、辛○○（綽號「阿嘉」）、甲○○（綽號「阿利」
    、「阿弟仔」）等人聚集在巳○○不知情之女友寅○○（詳
    後述）所承租位在桃園縣桃園市○○路五三二號七樓住處打
    牌，並由巳○○無償提供丙○○等人施用第二級毒品安非他
    命，其等即以巳○○為首共組販毒集團，由巳○○於不詳時
    間地點，向真實姓名年籍不詳綽號「阿正」「阿進」之成年
    人，以海洛因（俗稱「女生」、「軟的」）每一公克新臺幣
    （下同）五千元左右之價格，販入不詳數量之海洛因；復於
    九十五年十一月間某日，向姓名年籍不詳綽號「阿道」之成
    年男子，以一萬八千元販入海洛因一錢（三點七五公克）；
    戊○○則負責介紹上游藥頭以便巳○○販入毒品及接聽購買
    毒品者之電話，辛○○負責駕車搭載巳○○、戊○○販入毒
    品及接聽購買毒品者之電話，甲○○、丙○○負責接聽購買
    毒品者之電話及交付海洛因予買受人。巳○○於九十五年十
    二月間某日起至九十六年一月間某日止之期間，前後三次交
    付零點九公克之海洛因予丙○○，一部分無償轉讓予丙○○
    施用（巳○○轉讓海洛因部分未據起訴），另部分由丙○○
    負責販賣予他人，其方式為由欲購買毒品者撥打00000
    00000號行動電話與丙○○連絡購買海洛因之數量及價
    格，再由丙○○將海洛因交付買受人，並收取價金後，由丙○○將價金交予巳○○，而反覆販賣第一級毒品海洛因多次
    （巳○○、戊○○、辛○○、丙○○、甲○○等五人業經本
    院另行審結）。
三、己○○明知海洛因為毒品危害防制條例所列之第一級毒品，
    不得非法販賣及持有，竟與丙○○共同基於反覆販賣第一級
    毒品以營利之犯意聯絡，依丙○○之指示，先後於九十六年
    一月十六日中午十二時三十分許及同年月十八日上午十一時
    十九分許，代丙○○接聽綽號「慶仔」之丁○○以0000
    000000號撥打丙○○之0000000000號行動
    電話，與丁○○約定販賣海洛因之價格及地點後，在桃園市
    ○○路華納威秀旅社前、桃園市○○路與民族路口，分別販
    賣二千元分裝成三包之海洛因（合計淨重約零點三零公克）
    、二千元之海洛因（淨重約零點三零公克）予丁○○，並由
    己○○將海洛因交付丁○○後，再將向丁○○收取之價金交
    回丙○○。己○○復與丙○○承前犯意聯絡，於同年月十八
    日上午某時，代丙○○接聽綽號「阿火」、「阿堂」、「阿
    華」等三人之來電，分別與其等約定販賣海洛因之價格及地
    點後，在桃園市○○路與民族路口等處，分別販賣一千元之
    海洛因各一包（淨重約零點一五公克）予「阿火」、「阿堂
    」、「阿華」等人，並由己○○將海洛因交付「阿火」、「
    阿堂」、「阿華」等人後，再將所收取之價金交回丙○○。
    丙○○則於收齊販賣海洛因所得之金錢後，將之交付巳○○
    以牟利。嗣經警於九十六年一月二十八日下午三時二十分許
    ，在桃園縣桃園市○○街二五九號六樓查獲丙○○（丙○○
    施用毒品部分，經檢察官聲請本院以九十六年度毒聲字第七
    九三號裁定令入勒戒處所觀察、勒戒），並當場自丙○○身
    上扣得0000000000號行動電話一具；復於同年二
    月八日晚間九時三十分許，在臺北縣板橋市○○○路○段七
    巷口，拘提甲○○（其施用毒品部分，經檢察官另案偵辦）
    到案；再於同年二月十四日下午二時五十分許、同日三時二
    十五分許及同日五時許，在臺北縣永和市○○路○段四二五
    巷七十五弄二號、臺北市○○街二五九號二樓及臺北縣新莊
    市○○路○段一六五號前等地，分別拘提戊○○、辛○○及
    巳○○（其三人施用毒品部分，經檢察官另案偵辦）到案，
    始悉全情。
四、案經臺北縣政府警察局刑事警察大隊報告臺灣板橋地方法院
    檢察署檢察官偵查起訴。
    理  由
壹、有罪部分（即被告己○○販賣第一級毒品部分）：
一、有關證據能力部分：
  (一)證人即共同被告戊○○、甲○○、丁○○於警詢中之供述：
  1.按被告以外之人（包括證人、鑑定人、告訴人、被害人及共
    同被告等）於檢察事務官、司法警察官或司法警察調查中所
    為之陳述，與審判中不符時，其先前之陳述具有較可信之特
    別情況，且為證明犯罪事實存否所必要者，得為證據，刑事
    訴訟法第一百五十九條之二定有明文。所謂「前後陳述不符
    」之要件，應就前後階段之陳述進行整體判斷，以決定其間
    是否具有實質性差異，惟無須針對全部陳述作比較，陳述之
    一部分有不符，亦屬之。而所謂「較可信之特別情況」之情
    形，亦應就前後陳述時之各種外部情況進行比較，以資決定
    何者外部情況具有可信性。若陳述係在特別可信之情況下所
    為，則虛偽陳述之危險性即不高，雖係審判外陳述，或未經
    被告反對詰問，仍得承認其有證據能力【所稱「外部情況」
    之認定，例如(1)時間之間隔：陳述人先前陳述是在記憶猶新
    的情況下直接作成，一般與事實較相近，事後即可能因記憶
    減弱或變化，致有不清晰或陳述不符之現象發生；(2)有意識
    的迴避：由於先前陳述時被告未在場，是陳述人直接面對詢
    問警員所為陳述較為坦然；事後可能因陳述人對被告有所顧
    忌或同情，因而在被告面前較不願陳述不利被告之事實；(3)
    受外力干擾：陳述人單獨面對檢察事務官或司法警察（官）
    所為之陳述，程度上較少會受到強暴、脅迫、詐欺、利誘或
    收買等外力之影響，其陳述較趨於真實。若被告在庭或有其
    他成員參與旁聽時，陳述人可能會本能的作出迴避對被告不
    利之證述，或因不想生事乃虛構事實而為陳述；(4)事後串謀
    ：目擊證人對警察描述所目睹情形，因較無時間或動機去編
    造事實，客觀上亦較難認與被告間有勾串情事，其陳述具有
    較可信性。但事後因特殊關係，雙方可能因串謀而統一口徑
    ；或事後情況變化，兩者從原先敵對關係變成現在友好關係
    等情形，其陳述即易偏離事實而較不可信等】。
  2.證人戊○○、甲○○於本院審理時翻異前詞，所為證述內容
    與警詢所述不同，且證人丁○○經本院傳拘無著。惟經查：
    證人戊○○、甲○○、丁○○於警詢時之證述，依其記載內
    容，係採取一問一答方式，且上開證人於警詢時之供述較接
    近案發時點，記憶應較為清晰，憑信性甚高，而當時未直接
    面對被告巳○○，上開證人當時心理較為篤定，壓力較小，
    較有可能據實陳述，況觀以證人戊○○於警詢及本院審理時
    、證人甲○○於警詢、偵查及本院審理時，對基本事實之證
    述始終一致，且經本院當庭播放勘驗證人戊○○、甲○○之
    警詢錄音帶結果，其等於警詢時陳述自然、明確，警詢筆錄
    之內容確實與錄音內容相符，有勘驗筆錄一份在卷可佐（見
    本院卷(二)九十六年六月十四日審判筆錄），足見其等於警詢
    之陳述係基於自由意識而為；又證人丁○○於警詢時所為之
    證詞，其基本事實與通訊監察譯文之內容一致，益徵其於警
    詢之陳述應具有任意性，故本院認證人戊○○、甲○○、丁○○於警詢中之陳述，基於發現真實之需求，且為證明犯罪
    事實之存否為有必要，本院斟酌上開供述證據之取得過程並
    無瑕疵，且與本案待證事實間具有相當之關聯性，以之為本
    案證據尚無不當，是揆諸前揭說明，上開證人警詢之陳述，
    本院認符合刑事訴訟法第一百五十九條之二之情形，而有證
    據能力。
  (二)證人即共同被告丙○○、甲○○於偵查中之證述：
  1.按被告以外之人於偵查中向檢察官所為陳述，除顯有不可信
    之情況者外，得為證據，刑事訴訟法第一百五十九條之一第
    二項定有明文。偵查中對被告以外之人（包括證人、鑑定人
    、告訴人、被害人及共同被告等）所為之偵查筆錄，或被告
    以外之人向檢察官所提之書面陳述，性質上均屬傳聞證據。
    惟現階段刑事訴訟法規定檢察官代表國家偵查犯罪、實施公
    訴，依法其有訊問被告、證人及鑑定人之權，證人、鑑定人
    且須具結，而實務運作時，檢察官偵查中向被告以外之人所
    取得之陳述，原則上均能遵守法律規定，不致違法取供，其
    可信度極高，故被告以外之人前於偵查中已具結而為證述，
    除反對該項供述得具有證據能力之一方，已釋明顯有不可信
    之情況外，不宜以該證人未能於審判中接受他造之反對詰問
    為由，即遽指該證人於偵查中之陳述不具證據能力。
  2.經查，證人丙○○、甲○○於檢察官偵查中所為之證詞，就
    被告巳○○販毒集團之成員、販賣毒品之方式等情均結證明
    確（見第三五八四號偵卷第一九六頁以下第二○一頁以下、
    第二五○頁以下、第二五三頁以下），且證人均未表示曾受
    不法取供之情形，或反對該項供述得具有證據能力之陳述，
    亦未釋明上開供述有何顯不可信之情況，依前開說明，證人
    丙○○、甲○○於偵查中之證言具有證據能力。
  (三)按若有事實足認被告或犯罪嫌疑人涉犯有最輕本刑為三年以
    上有期徒刑之罪嫌，並危害國家安全或社會秩序情節重大而
    有相當理由可信其通訊內容與本案有關，且不能或難以其他
    方法蒐集或調查證據者，在偵查中得由檢察官核發通訊監察
    書，通訊保障及監察法第五條第一項第一款、第二項定有明
    文。是如依上開程序之通訊監察所取得之證據，即屬依法定
    程序所取得，自有證據能力。關於警方對被告巳○○等人之
    通訊監察，係檢察官依法核發實施，有臺灣板橋地方法院檢
    察署通訊監察書在卷可稽，是該通訊監聽譯文取得之合法性
    無疑，自有證據能力。
二、實體部分：
  (一)犯罪事實之認定：
  1.訊據被告己○○於警詢及本院審理時對其綽號係「多多」、
    「豆豆」，與同案被告丙○○為男女朋友關係，其於上揭時
    地依同案被告丙○○之指示，代丙○○接聽丁○○及綽號「
    阿火」、「阿堂」、「阿華」等人之來電，與其等約定販賣
    海洛因之價格及地點後，先後二次販賣二千元之海洛因（每
    次淨重約零點三零公克）予證人丁○○，及分別販賣一千元
    之海洛因各一包（淨重約零點一五公克）予綽號「阿火」、
    「阿堂」、「阿華」等人，並收取價金交予丙○○，而同案
    被告丙○○之海洛因係同案被告巳○○所提供等事實均坦承
    不諱，惟堅決否認有販賣第二級毒品之犯行（被告己○○被
    訴販賣第二級毒品部分，詳理由貳所述）。
  2.經查：
  (1)同案被告巳○○之綽號為「水哥」、「坤哥」或「阿水」，
    同案戊○○之綽號為「阿賢」、「阿機（居）」，同案被告
    辛○○之綽號為「阿嘉」；同案被告丙○○之綽號為「阿西
    」、「冬瓜」，於九十五年十一月間至九十六年一月間使用
    0000000000號行動電話，同案被告甲○○之綽號
    為「阿利」、「阿弟仔」，其等平日均聚集在巳○○之女友
    即被告寅○○所承租位在桃園縣桃園市○○路五三二號七樓
    住處打牌及施用巳○○無償提供之安非他命等事實，業據同
    案被告巳○○、戊○○、辛○○、丙○○、甲○○於本院審
    理時均坦承不諱，關於同案被告丙○○之綽號亦有稱為「冬
    瓜」及甲○○之綽號亦有稱為「阿弟仔」部分，且經證人即
    同案被告戊○○於警詢時供明在卷，復經其等五人於本院審
    理時以證人身分具結證述明確，互核相符，堪以認定。
  (2)同案被告巳○○於不詳時間地點，向真實姓名年籍不詳綽號
    「阿正」「阿進」之成年人，以海洛因（俗稱「女生」、「
    軟的」）每一公克五千元左右之價格，販入不詳數量之海洛
    因；復於九十五年十一月間某日，向姓名年籍不詳綽號「阿
    道」之成年男子，以一萬八千元販入海洛因一錢（三點七五
    公克）等情，據同案被告巳○○於本院準備程序及審理時均
    坦承不諱（見本院卷(一)九十六年三月二十六日準備程序筆錄
    第三頁以下、本院卷(二)九十六年六月十一日審判筆錄第二十
    六頁），復經證人即同案被告戊○○於警詢及本院審理時結
    證甚詳（見九十六年度偵字第四七九二號偵查卷第十八頁，
    本院卷(二)九十六年六月十一日審判筆錄第十五頁、第二十一
    頁、第二十四頁），互核相符，堪以認定。
  (3)同案被告巳○○自九十五年十二月間某日起至九十六年一月
    間某日止之期間，前後三次交付零點九公克之海洛因予同案
    被告丙○○，一部分無償轉讓予同案被告丙○○施用，另部
    分由同案被告丙○○負責將之分裝為每包約零點一五公克後
    販賣予他人，其方式為由欲購買毒品者撥打0000000
    000號行動電話與丙○○連絡購買海洛因之數量及價格，
    再由丙○○將海洛因交付買受人，並收取價金後，由丙○○
    將價金交予巳○○等情，業據證人即同案被告丙○○於檢察
    官偵查及本院審理時結證明確（見第三五八四號偵查卷第一
    九六頁以下、本院卷(二)九十六年六月四日審判筆錄第二十九
    頁、第三十五頁），前後一致；復參以附表編號七所示之通
    話內容，同案被告丙○○問被告己○○「妳那裡剩下幾包。
    」，被告己○○答稱「都沒有了」，同案被告丙○○即稱「
    好，我打電話跟『水哥』講。」，及編號三所示之通話內容
    ，同案被告丙○○向被告巳○○表示「喂，『水哥』，我這
    邊女生（即海洛因之俗稱）都沒有了。」等情可知，同案被
    告丙○○所販賣之海洛因，確實由同案被告巳○○所提供，
    堪以認定。
  (4)被告己○○先後於九十六年一月十六日中午十二時三十分許
    、同年月十八日上午十一時十九分許，依同案被告丙○○之
    指示，代同案被告丙○○接聽證人即綽號「慶仔」之丁○○
    ，以0000000000號撥打同案被告丙○○之000
    0000000號行動電話，雙方約定購買海洛因之價格及
    地點後，在桃園市○○路華納威秀旅社前、桃園市○○路與
    民族路口，由被告己○○分別販賣二千元分裝成三包之海洛
    因、二千元之海洛因予證人丁○○，並由被告己○○將海洛
    因交付證人丁○○後，再將向證人丁○○收取之價金交回同
    案被告丙○○；被告己○○復於同年月十八日上午某時，代
    同案被告丙○○接聽綽號「阿火」、「阿堂」、「阿華」等
    三人之來電，分別與其等約定購買海洛因之價格及地點後，
    在桃園市○○路與民族路口等處，分別販賣一千元之海洛因
    各一包予「阿火」、「阿堂」、「阿華」等人，並由被告己○○將海洛因交付「阿火」、「阿堂」、「阿華」等人後，
    再將所收取之價金交回同案被告丙○○，同案被告丙○○則
    於收齊販賣海洛因所得之金錢後，將之交付同案被告丙○○
    巳○○以牟利之事實，業據被告己○○於本院準備程序及審
    理時均坦承不諱（見本院卷(三)九十六年八月三日準備程序筆
    錄、本院卷(四)同年八月十五日審判筆錄），復經證人丙○○
    於檢察官偵查及本院審理時結證甚詳（見第三五八四號偵查
    卷第一九六頁以下、本院卷(二)九十六年六月四日審判筆錄第
    二十九頁以下），且據證人丁○○於警詢時證稱：「（00
    00000000號行動電話是否你本人持用？）是我本人
    持用。（是否認識綽號「多多」己○○之人？）因購買海洛
    因毒品而認識。（你是否曾經跟綽號「多多」己○○購買過
    毒品？何種毒品？）有，海洛因。（綽號「多多」之己○○
    聯絡電話為何？）他的聯絡電話是0000000000號
    （警方現提示0000000000號如附表三編號十所示
    之監聽譯文資料，你對這譯文資料有何要陳述？）這是我向
    綽號「多多」之己○○購買海洛因毒品之電話內容。（請你
    詳述平時向綽號「多多」之己○○購買毒品之過程？）我是
    以0000000000號電話，撥打「多多」00000
    00000號電話向他購買二張海洛因毒品，他再指示我到
    桃園市○○路與民族路口等待，我到達路口時會再撥電話給
    他，我拿新臺幣二千元跟她購買海洛因。（對於綽號「多多
    」己○○是否能否進行指認？）可以進行指認。（警方現提
    示指認犯罪嫌疑人記錄表共有四人，記錄表當中有無跟你進
    行毒品交易之人？他的綽號為何？及當場指認是否認識綽號
    「阿西」之丙○○？）姓名為【2 號】己○○綽號多多，68
    年11月10日生、身分證統一編號Ｚ000000000，買毒品才認識
    的，沒有關係。（警方提示0000000000號電話監
    察譯文資料，你能否指出向綽號「多多」己○○購買毒品之
    次數？並予以簽名憑證？）共一次，我有簽名。（警方提示
    0000000000號電話通訊監察譯文資料，你能否指
    出向綽號「阿西」之丙○○購買毒品之次數？並予以簽名憑
    證？）共二次，我都有簽名。（請你詳述平時向綽號「阿西
    」丙○○購買毒品之過程？）我是撥打000000000
    0號電話向綽號「阿西」之丙○○購買海洛因，第一次在中
    山路、第二次在春日路與成功路口，每次都向他購買海洛因
    新臺幣一千元至二千元。」等語詳確（見第三五八四號偵查
    卷第二十八頁以下），並有如附表編號一、二、四所示內容
    相符之通訊監察譯文、通訊監察書及證人丁○○指認同案被
    告丙○○之照片、證人丁○○指認被告己○○之指認犯罪嫌
    疑人紀錄表各一份附卷可稽（見第三五八四號偵查卷第一○
    七頁以下、第一五五頁，本院卷(三)），此外，並有同案被告
    丙○○之0000000000號行動電話一具扣案可資佐
    證。從而，同案被告巳○○指示被告丙○○販賣海洛因予證
    人丁○○，同案被告丙○○另指示被告己○○共同販賣海洛
    因予證人丁○○、「阿火」、「阿堂」、「阿華」等人之犯
    行，堪以認定。
  (5)綜上所述，被告己○○之任意性自白與事實相符，堪以採信
    。本件事證明確，被告己○○上揭販賣第一級毒品犯行堪以
    認定，應依法論科。
  (二)論罪科刑之法律適用：
  1.按海洛因係毒品危害防制條例第二條第二項第一款所明定之
    第一級毒品，不得持有及販賣。核被告己○○所為，係犯毒
    品危害防制條例第四條第一項販賣第一級毒品罪。被告持有
    第一級毒品海洛因後進而販賣，其持有之低度行為應為販賣
    之高度行為所吸收，不另論罪。被告己○○與同案被告丙○○就上開販賣第一級毒品之犯行，有犯意聯絡與行為分擔，
    為共同正犯。查九十五年七月一日起施行之修正刑法，基於
    一罪一罰，以實現刑罰公平原則之考量，將包含多數侵害法
    益行為，但科刑上僅論以一罪之連續犯及僅成立實質一罪之
    常業犯規定刪除。為避免流於嚴苛，原可單獨成罪之多數行
    為，苟依社會通念，認在刑罰上予以單純一罪評價，始符合
    刑罰公平原則者，自應僅總括地論以一罪，然其範圍之認定
    ，須與修法之意旨相契合。又集合犯係指犯罪構成要件之行
    為，依其本質、犯罪目的或社會常態觀之，常具有反覆、繼
    續為之之特性，此等反覆實行之行為，於自然意義上雖係數
    行為，但依社會通念，法律上應僅為一總括之評價，法律乃
    將之規定為一獨立之犯罪類型，而為包括一罪。故犯罪是否
    包括一罪之集合犯，客觀上，應斟酌其法律規定文字之本來
    意涵、實現該犯罪目的之必要手段、社會生活經驗中該犯罪
    實行常態及社會通念等；主觀上，則視其是否出於行為人之
    一次決意，並秉持刑罰公平原則，加以判斷。查被告己○○
    於上揭時地意圖營利而販賣毒品之行為，為實現牟利之犯罪
    目的，依吾人之生活經驗，其犯罪之實行，係以反覆、繼續
    為常態；且其販賣毒品之時間於九十六年一月十六日及十八
    日，地點均在桃園市○○路與民族路口附近，時間緊接，地
    點密集，是被告己○○販賣第一級毒品之行為，應屬單純一
    罪。又被告己○○有如事實欄一所載犯罪科刑及刑之執行情
    形，有臺灣高等法院被告前案紀錄表在卷可稽，其於有期徒
    刑執行完畢後五年內，故意再犯本案有期徒刑以上之罪，為
    累犯，本應依法加重其刑，惟無期徒刑部分，不予加重。再
    者，被告己○○所犯上開販賣第一級毒品罪之法定本刑為死
    刑或無期徒刑之罪，惟其因繫於與同案被告丙○○為男女朋
    友之情誼，一時失慮，而依同案被告丙○○之指使從事接聽
    購毒者電話、送交賣出之毒品及收回販毒所得之金錢等工作
    ，且販賣海洛因僅五次，販毒所得均交由同案被告丙○○交
    予同案被告巳○○，其犯罪情節未若同案被告巳○○嚴重，
    若履法定刑為死刑或無期徒刑之重典，情輕法重，尚嫌過苛
    ，有失立法之本旨，故其犯罪情狀足使一般人憫恕，就其所
    犯販賣第一級毒品部分，爰依刑法第五十九條規定酌量減輕
    其刑。爰審酌被告己○○有如事實欄一所示之前科，有臺灣
    高等法院被告前案紀錄表在卷可憑，素行不良，明知海洛因
    具有成癮性，服用後會產生依賴性、耐藥性，且戒解不易，
    嚴重妨害人之身心健康，竟受同案被告丙○○指示從事販賣
    毒品之行為，戕害國人身心及社會治安至深且鉅；兼衡其販
    賣毒品之時間僅二日，販毒之對象有四人，次數為五次，且
    於犯罪後深具悔意，坦承全部犯行，其犯罪情節未若同案被
    告巳○○嚴重，及其犯罪之動機、目的、所參與之程度、犯
    後態度等一切情狀，量處如主文所示之刑。
  2.扣案0000000000號行動電話一具（含SIM 卡一枚
    ），係共犯丙○○所有供販賣海洛因所用之物，此據被告己○○及同案被告丙○○供明在卷，應依毒品危害防制條例第
    十九條第一項前段規定宣告沒收之；又被告己○○及同案被
    告丙○○販賣海洛因所得之財物共七千元，依毒品危害防制
    條例第十九條第一項之規定宣告沒收，如全部或一部不能沒
    收時，以其財產抵償之。
貳、無罪部分（即被告己○○販賣第二級毒品、被告寅○○部分
    ：
一、公訴意旨略以：被告巳○○指示被告己○○，自九十五年九
    月間某日起至九十六年一月中旬某日止，在被告寅○○所提
    供位於桃園縣桃園市○○路五三二號七樓住處或在桃園市○○○路、永安路及其他不詳處所等地點，多次販賣第二級毒
    品安非他命予子○○、癸○○、壬○○、辰○○、卯○○、
    丁○○、庚○○等人施用（子○○等施用毒品部分，由臺灣
    桃園地方法院檢察署檢察官另案偵辦），因認被告己○○另
    涉犯毒品危害防制條例第四條第二項販賣第二級毒品罪，被
    告寅○○涉犯同條例第四條第一項販賣第一級毒品、第四條
    第二項販賣第二級毒品罪嫌等語。
二、按犯罪事實應依證據認定之，無證據不得認定犯罪事實；不
    能證明被告犯罪者，應諭知無罪之判決，刑事訴訟法第一百
    五十四條第二項及第三百零一條第一項分別定有明文。次按
    認定不利於被告之事實須依積極證據，苟積極證據不足為不
    利於被告事實之認定時，即應為有利於被告之認定（最高法
    院三十年臺上字第八一六號判例意旨參照）；又檢察官對於
    起訴之犯罪事實，倘其所提出之證據，不足為被告有罪之積
    極證明，或其指出之證明方法，無從說服法院以形成被告有
    罪之心證，基於無罪推定之原則，自應為被告無罪判決之諭
    知（最高法院九十二年臺上字第一二八號判例意旨參照）。
三、本件公訴人認被告己○○、寅○○涉犯上揭罪嫌，係以被告
    甲○○於偵查中之陳述、證人癸○○、子○○於警詢之證詞
    為主要論據。訊據被告己○○堅決否認有販賣安非他命之犯
    行，辯稱：只有幫丙○○代接電話販賣海洛因，沒有販賣安
    非他命等語；被告寅○○於本院審理時經合法傳喚無正當理
    由未到庭，其於本院準備程序時辯稱：伊與巳○○從九十五
    年七月間開始同住在伊所承租位於桃園縣桃園市○○路五三
    二號七樓之住處，伊是透過巳○○而認識丙○○、丑○○、
    甲○○、辛○○等人，丙○○、丑○○、甲○○有到上址打
    牌，他們來時，伊在臺北的理容院上班，上班時間是晚上六
    點到早上六點，並沒有參與巳○○等人販賣毒品之行為等語
    。
四、經查：
  (一)被告己○○於警詢及本院審理時始終供稱係受同案被告丙○○指示販賣海洛因，證人即同案被告丙○○於本院審理時亦
    明確證稱係指示被告己○○販賣海洛因，又證人丁○○於警
    詢時復證稱係向被告己○○購買海洛因；且觀諸如附表編號
    三所示同案被告丙○○與巳○○通話之通訊監察譯文內容，
    及如附表編號七所示被告己○○與同案被告丙○○通話之通
    訊監察譯文內容，同案被告丙○○確實僅受同案被告巳○○
    之指示販賣海洛因，被告己○○亦僅受同案被告丙○○之指
    示販賣海洛因，此有上開如附表所示之通訊監察譯文在卷可
    憑，復查無其他積極證據足證被告己○○有販賣安非他命之
    行為，自不能遽以販賣第二級毒品罪相繩。
  (二)被告寅○○於警詢、偵查及本院準備程序時均供稱其與同案
    被告巳○○同住在上址租屋處，但沒有參與同案被告巳○○
    販賣毒品之行為，且證人即同案被告甲○○、丙○○於本院
    審理時均結證稱：沒有看過被告寅○○幫巳○○送毒品給別
    人等語（見本院九十六年六月四日審判筆錄第二十四頁、第
    三十三頁、第三十四頁），再觀諸本案之通訊監察譯文內容
    ，並無同案被告巳○○指示被告寅○○販賣毒品之內容，亦
    無被告寅○○與購買毒品者之通話內容，此有同案被告丙○○使用之0000000000號行動電話、同案被告巳○○使用之0000000000號行動電話、同案被告甲○○使用之0000000000號行動電話之通訊監察譯文
    各一份附卷可稽（見第三五八四號偵查卷第八十七頁以下、
    第二三六頁以下）。另證人癸○○、子○○於警詢時雖均陳
    稱巳○○販毒集團之成員有被告寅○○等語（見第三五八四
    號偵查卷第三十九頁、第四十四頁），然證人癸○○、子○○於警詢時均未證稱曾向被告寅○○購買毒品，亦不曾指認
    被告寅○○，是其二人證稱被告寅○○為同案被告巳○○販
    毒集團之成員乙節，自難採信。
五、綜上所述，本案公訴人所舉之前開證據，未能積極證明被告
    己○○確有販賣第二級毒品之事實，亦不能積極證明被告寅
    ○○確有販賣第一、二級毒品之事實。此外，復查無其他積
    極證據足資證明被告己○○、寅○○有公訴人所指之上揭犯
    行，本案不能證明被告己○○犯販賣第二級毒品罪，亦不能
    證明被告寅○○犯販賣第一、二級毒品罪，揆諸首揭判例意
    旨及說明，就此部分自應為被告己○○、寅○○無罪之諭知
    。
六、被告寅○○經合法傳喚無正當理由不到庭，爰不待其陳述逕
    行判決。
據上論斷，應依刑事訴訟法第二百九十九條第一項前段、第三百
零一條第一項、第三百零六條，毒品危害防制條例第四條第一項
、第十九條第一項，刑法第十一條前段、第二十八條、第四十七
條第一項、第五十九條，判決如主文。
本案經檢察官溫祖德到庭執行職務。
中　　華　　民　　國　　96　　年　　9 　　月　　12　　日
                　刑事第九庭  審判長法　官  樊季康
                                    法  官  劉元斐
                                    法  官  張筱琪
以上正本證明與原本無異
如不服本判決應於送達後十日內敘明上訴理由向本院提出上訴狀
                                    書記官　廖舜宜
中　　華　　民　　國　　96　　年　　9 　　月　　12　　日
附錄本案論罪科刑法條全文：
毒品危害防制條例第四條
製造、運輸、販賣第一級毒品者，處死刑或無期徒刑；處無期徒
刑者，得併科新臺幣一千萬元以下罰金。
製造、運輸、販賣第二級毒品者，處無期徒刑或七年以上有期徒
刑，得併科新臺幣七百萬元以下罰金。
製造、運輸、販賣第三級毒品者，處五年以上有期徒刑，得併科
新臺幣五百萬元以下罰金。
製造、運輸、販賣第四級毒品者，處三年以上十年以下有期徒刑
，得併科新臺幣三百萬元以下罰金。
製造、運輸、販賣專供製造或施用毒品之器具者，處一年以上七
年以下有期徒刑，得併科新臺幣一百萬元以下罰金。
前五項之未遂犯罰之。
附表：
┌─┬────┬─────┬──┬─────┬───────────┐
│編│日期時間│監察：A 姓│連絡│對方：B 姓│談  話  內  容  譯  文│
│號│        │名及電話號│方向│名及電話號│                      │
│  │        │碼        │    │碼        │                      │
├─┼────┼─────┼──┼─────┼───────────┤
│1.│96年1 月│己○○    │ ← │丁○○    │A:我找「阿西」。      │
│  │16日12時│（多多）  │    │（慶仔）  │B:他在睡覺。          │
│  │30分    │0000000000│    │0000000000│A:我要拿多東西。      │
│  │        │          │    │          │B:拿多少。            │
│  │        │          │    │          │A:我要拿二張，他要給我│
│  │        │          │    │          │  三包妳知道嗎。      │
│  │        │          │    │          │B:我會跟他說，妳可以過│
│  │        │          │    │          │  來嗎？              │
│  │        │          │    │          │A:在哪裡。            │
│  │        │          │    │          │B:民族路與，就是華納威│
│  │        │          │    │          │  秀這邊。            │
│  │        │          │    │          │A:我知道，我昨天去過。│
├─┼────┼─────┼──┼─────┼───────────┤
│2.│96年1 月│己○○    │ ← │丁○○    │A:我到了。            │
│  │16日12時│（多多）  │    │（慶仔）  │B:好，你等一下。      │
│  │35分    │0000000000│    │0000000000│A:妳多久到。          │
│  │        │          │    │          │B:約二分鐘。          │
├─┼────┼─────┼──┼─────┼───────────┤
│3.│96年1 月│丙○○（阿│ → │巳○○    │A:喂，「水哥」，我這邊│
│  │17日19時│西或冬瓜）│    │0000000000│  「女生」都沒有了。  │
│  │07分    │0000000000│    │          │B:等一下。            │
│  │        │          │    │          │A:還有事情跟你講，剛才│
│  │        │          │    │          │  「阿火」來跟我拿東西│
│  │        │          │    │          │  有跟我講，伊還有「阿│
│  │        │          │    │          │  慶」二人被抓有被照相│
│  │        │          │    │          │  ，說你這二支電話要換│
│  │        │          │    │          │  掉，有被監聽ㄡ。    │
├─┼────┼─────┼──┼─────┼───────────┤
│4.│96年1 月│己○○    │ ← │丁○○    │B:喂，我「慶仔」，要二│
│  │18日11時│（多多）  │    │（慶仔）  │  張，去哪裡。        │
│  │19分    │0000000000│    │0000000000│A: 中山路、民族路口。 │
│  │        │          │    │          │                      │
├─┼────┼─────┼──┼─────┼───────────┤
│5.│96年1 月│丙○○（阿│ ← │己○○    │A:妳在哪裡。          │
│  │18日11時│西或冬瓜）│    │（多多）  │B:送東西呀，「阿慶」要│
│  │21分    │0000000000│    │0000000000│  東西，要不要給他。  │
│  │        │          │    │          │A:如果他錢夠，就給他沒│
│  │        │          │    │          │  關係。              │
├─┼────┼─────┼──┼─────┼───────────┤
│6.│96年1 月│丙○○（阿│ ← │己○○    │A:喂，你剛才有打電話給│
│  │18日11時│西或冬瓜）│    │（多多）  │  我。                │
│  │52分    │0000000000│    │0000000000│B:對呀，東西都沒了。  │
│  │        │          │    │          │A:收到多少錢。        │
│  │        │          │    │          │B:我還沒算。          │
│  │        │          │    │          │A:除了「阿慶」二張，三│
│  │        │          │    │          │  包外，其他都是一張的│
│  │        │          │    │          │  。                  │
│  │        │          │    │          │A:妳等一下肚子餓了，先│
│  │        │          │    │          │  買東西吃。          │
├─┼────┼─────┼──┼─────┼───────────┤
│7.│96年1 月│丙○○（阿│ ← │己○○    │A:妳那裡剩下幾包。    │
│  │18日11時│西或冬瓜）│    │（多多）  │B:都沒有了。          │
│  │56分    │0000000000│    │0000000000│A:好，我打電話跟「水哥│
│  │        │          │    │          │  」講。              │
└─┴────┴─────┴──┴─────┴───────────┘
